【裁判字號】    97,易,124
【裁判日期】    970314
【裁判案由】    竊盜
【裁判全文】
臺灣桃園地方法院刑事判決               97年度易字第124號
公  訴  人  臺灣桃園地方法院檢察署檢察官
被      告  甲○○
                      號4樓
上列被告因竊盜案件，經檢察官提起公訴（台灣桃園地方法院檢
察署96年度偵字第30811 號），本院依簡式審判程序，判決如下
：
    主  文
甲○○攜帶兇器竊盜，處有期徒刑陸月，扣案之十字起子壹支，
沒收之。又攜帶兇器竊盜，處有期徒刑拾月，扣案之一字起子、
十字起子、斜口鉗各壹支，均沒收之。又攜帶兇器竊盜，未遂，
處有期徒刑玖月，扣案之一字起子、十字起子、斜口鉗各壹支，
均沒收之。應執行有期徒刑貳年，扣案之一字起子、十字起子、
斜口鉗各壹支，均沒收之。
    事  實
一、甲○○曾於民國89年間因竊盜案件，經臺灣板橋地方法院以
    89年度易字第1792號判處有期徒刑1 年，並經臺灣高等法院
    以90年度上易字第1489號駁回上訴而告確定，於91年7 月27
    日因縮刑期滿執行完畢。復於94年間因竊盜案件，經本院以
    94年度桃簡字第2325號判決拘役50日確定，於95年4 月6 日
    易科罰金執行完畢，猶不知悔改，經先後意圖為自己不法之
    所有，分別於下列時地為竊盜行為（均不構成累犯）：(一)96
    年12月21日中午12時許，在新竹縣竹北市縣○○路120 巷27
    號前，利用其所有客觀上足供兇器使用之十字起子1 把，將
    懸掛於陳春成所有之自小客車上之車牌號碼為6R-8 371號之
    車牌二面卸下並竊取入己，得手後，旋將上開車牌改懸於甲
    ○○前向和運租車股份有限公司（下稱和運公司）所租用之
    車牌號碼1593-R R號自用小客車之前、後車牌上，欲以該租
    用車輛為犯案工具，以逃避警方追緝。(二)96年12月21日下午
    1 時50分許，駕駛上開已改掛6R-8371 號車牌之自用小客車
    搭載其前妻林佩蓉（林佩蓉此部分行為另經檢察官處分不起
    訴確定），前往桃園縣中壢市○○路75號之「摩斯汽車旅館
    」並租用601 號房間，再利用其所有之客觀上可供兇器使用
    之一字起子、斜口鉗各1 把、及上揭十字起子1 把，將置於
    該房間內之42吋禾聯牌之液晶電視1 臺卸下後竊取入己，得
    手後，旋將上揭電視搬至所駕駛之車輛內離開汽車旅館。(三)
    96年12月26日上午10時20分許，再次駕駛上開車輛搭載其前
    妻林佩蓉（林佩蓉此部分行為另經檢察官處分不起訴確定）
    ，前往桃園縣楊梅鎮○○○路43號之「伊蝶汽車旅館」並租
    用206 號房間，再以同一手法，利用其所有之客觀上可供兇
    器使用之一字起子、斜口鉗各1 把、及上揭十字起子1 把，
    將分別置於該房間內主臥室及另一房間內之大同牌42吋液晶
    電視共2 臺之訊號連接線、防盜線等線路卸下，著手竊取該
    2 台液晶電視，然因房間內液晶電視連接之防盜線警報器響
    起，並經該旅館主任乙○○發現報警前來處理，於房間內當
    場查獲而告未遂，並為警當場扣得該一字起子、十字起子、
    斜口鉗各1 把。
二、本案經桃園縣政府警察局楊梅分局報告台灣桃園地方法院檢
    察署檢察官偵查起訴。
    理  由
一、本件被告甲○○所犯係死刑、無期徒刑或最輕本刑為三年以
    上有期徒刑以外之罪，其於準備程序中就被訴事實為有罪之
    陳述，經本院告知簡式審判程序之旨，並聽取當事人意見後
    ，經本院合議庭依刑事訴訟法第273 條之1 第1 項規定裁定
    由受命法官獨任進行簡式審判程序，合先敘明。
二、被告上開犯罪事實，有下列證據可證：
  (一)被告於本院審判中之自白。
  (二)證人丁○○、丙○○、乙○○、林佩蓉分別於警詢及檢察官
    偵查中之證述。
  (三)車籍查詢基本資料之顯示畫面、汽車出租單、旅館休息日報
    表各1 紙。
  (四)扣案之一字起子、十字起子、斜口鉗各1把。
  (五)現場照片20張、扣押物品目錄表1紙、贓物認領保管單2紙。
三、按刑法第321 條第1 項第3 款之攜帶兇器竊盜罪，係以行為
    人攜帶兇器竊盜為其加重條件，此所謂兇器，其種類並無限
    制，凡客觀上足對人之生命、身體、安全構成威脅，具有危
    險性之兇器均屬之（最高法院79年臺上字第5253號判例參照
    ）。本案被告行竊車牌時使用之十字起子、及行竊液晶電視
    時使用之一字起子、十字起子、斜口鉗等物品，均係質地堅
    硬之鋒利物品，足對人之生命、身體安全構成威脅，在客觀
    上顯然具有危險性，是均屬兇器無疑。是被告先後攜帶上揭
    工具行竊車牌及至摩斯汽車旅館行竊液晶電視之犯行，均係
    犯刑法第321 條第1 項第3 款之攜帶兇器竊盜罪，至被告攜
    帶上揭工具至伊蝶汽車旅館接續行竊液晶電視2 台之犯行，
    均已著手於犯罪之實行，然未及攜出旅館房門即為警查獲，
    而告不遂，係犯刑法第321 條第2 項、第1 項第3 款之攜帶
    兇器竊盜未遂罪。被告至伊蝶汽車旅館同時竊取液晶電視2
    台之犯行，係屬未遂，本院審酌該次未生實害結果，犯罪情
    節較為輕微，故依刑法第25條第2 項規定減輕其刑。被告所
    犯上開攜帶兇器竊盜罪二罪、及攜帶兇器竊盜未遂罪一罪間
    ，犯意各別，行為不同，且侵害分屬不同財產管領人之財產
    法益，應分論併罰。本院審酌被告前有如犯罪事實欄所載之
    竊盜前科紀錄，此有卷附台灣高等法院被告前案紀錄表1紙
    可按，雖未構成累犯，然見被告毫無悔悟之心，且正值壯年
    ，不思以正當手段獲取財物，乃一而再、再而三圖謀不勞而
    獲竊取他人之物，且所竊取者係液晶電視此種奢侈品，依被
    告所供又係為滿足自身及家人觀賞電視此一慾望，其犯罪動
    機顯非因困於經濟拮据而來，實無足憫，且竊取車牌之目的
    在躲避警方追緝，另竊取之液晶電視價值不斐，綜上足見被
    告犯行危害非輕，暨其犯罪手段、犯後坦承犯行、生活狀況
    與智識程度等一切情狀，就其所犯上開三罪分別量處如主文
    所示之刑，並定其應執行之刑如主文。扣案之供被告行竊所
    用之一字起子、十字起子、斜口鉗各1 把，均為被告於本院
    審判中自承為其所有，均依刑法第38條第1 項第2 款規定宣
    告沒收。至檢察官另請宣告被告強制工作乙節，經查，被告
    上揭犯罪事實欄所載之多次竊盜犯行，分別於91年及94年間
    執行完畢，距本案時間已分別有5 年及2 年之久；另依被告
    上開前科紀錄所示，其於96年間另因竊盜案件經台灣台北地
    方法院以96年簡字第3341號判處有期徒刑5 月，現尚未確定
    ，是該案最終判決結果如何、倘有罪之刑罰執行效果如何，
    猶未可知。而本案竊取車牌之目的係在躲避警方追緝，另先
    後以同一手法至旅館竊取液晶電視之犯行亦僅二次即遭查獲
    ，次數非多。綜上觀之，自難遽認被告確有犯罪之習慣或因
    游蕩或懶惰成習而犯罪，尚無宣告強制工作之必要，併此敘
    明。
四、據上論斷，依刑事訴訟法第273 條之1 第1 項，第299 條第
    1 項前段，刑法第321 條第2 項、第1 項第3 款、第25條第
    2 項、第38條第1 項第2 款、第51條第5 款，判決如主文。
本案經檢察官邱文中到庭執行職務。
中    華    民    國    97    年    3     月    14    日
                  刑事第十一庭  法  官  紀凱峰
以上正本證明與原本無異。
如不服本判決，應於判決送達後10日內向本院提出上訴狀（應附
繕本），其未敘述上訴理由者，應於上訴期間屆滿後20日內補提
理由書狀於本院，上訴於臺灣高等法院。
                                書記官  高文靜
中    華    民    國    97    年    3     月    20    日
中華民國刑法第321條
（加重竊盜罪）
犯竊盜罪而有左列情形之一者，處六月以上、五年以下有期徒刑
：
一、於夜間侵入住宅或有人居住之建築物、船艦或隱匿其內而犯
之者。
二、毀越門扇、牆垣或其他安全設備而犯之者。
三、攜帶兇器而犯之者。
四、結夥三人以上而犯之者。
五、乘火災、水災或其他災害之際而犯之者。
六、在車站或埠頭而犯之者。
前項之未遂犯罰之。


司法院資訊處製作；財團法人民間司法改革基金會備份。
